【裁判字號】    95,聲,1534
【裁判日期】    951018
【裁判案由】    返還提存物
【裁判全文】
台灣桃園地方法院民事裁定              95年度聲字第1534號
聲  請  人  萬泰商業銀行股份有限公司桃園分公司
法定代理人  甲○○
代  理  人  乙○○
相  對  人  財政部國有財產局台灣北區辦事處桃園分處（即債
            務人吳重恆之指定遺產管理人）
上列聲請人聲請返還提存物事件，本院裁定如下：
    主      文
本院九十年度存字第二四九六號提存事件聲請人所提存之擔保金
新臺幣壹拾柒萬陸仟元元，准予返還。
    理      由
一、按訴訟終結後，供擔保人證明已定20日以上之期間，催告受
    擔保利益人行使權利而未行使者，法院應依供擔保人之聲請
    ，以裁定命返還其提存物，民事訴訟法第104 條第1 項第3
    款定有明文。另依同法第106 條前段，前開規定於其他依法
    令供訴訟上之擔保者準用之。而此所謂訴訟終結宜從廣義解
    釋，包括執行程序終結在內。故債權人於執行程序終結後，
    另定20日以上之期間催告受擔保利益人行使權利而未行使者
    ，法院即可依同法第106 條準用該條款之規定，裁定准許返
    還提存物。
二、本件聲請意旨略以：聲請人前依本院90年度全字第4701號假
    扣押裁定，提存新臺幣（下同）176,000 元為債務人吳重恆
    供擔保（即本院90年度存字第2496號提存事件），就其財產
    為假扣押，嗣因債務人於90年6 月30日死亡，其繼承人依本
    院90年度繼字第309 號民事裁定准予拋棄繼承，再經本院以
    92年度財管字第17號裁定指定財政部國有財產局台灣北區辦
    事處桃園分處為指定遺產管理人。茲因本件假扣押已無必要
    ，聲請人亦已聲請撤銷上開假扣押裁定確定在案，又已定20
    日以上期間催告受擔保利益人即指定遺產管理人行使權利而
    迄未行使，爰依法聲請返還提存物等語，並提出提存書、假
    扣押民事裁定、撤銷假扣押裁定、確定證明書、准予拋棄繼
    承通知、指定遺產管理人裁定、存證信函及郵件回執為證。
三、聲請人主張供擔保及訴訟已經終結等事實，已經本院調閱上
    開假扣押卷宗、撤銷假扣押卷宗及提存卷宗查明屬實；又聲
    請人主張其已定期催告相對人行使權利而其迄未行使等情，
    亦有存證信函、郵件回執及本院民事科查詢表附卷可按，均
    為可採，是聲請人聲請返還提存物，核與首揭法律規定相符
    ，應予准許。
四、依民事訴訟法第104 條第1 項第3 款前段、第106 條前段，
    裁定如主文。
中    華    民    國    95    年    10    月    18    日
                  民事第三庭  法  官  陳永來
以上正本係照原本作成
如對本裁定抗告須於裁定送達後10日內向本院提出抗告狀，並應
繳納抗告裁判費新臺幣1,000元。
中    華    民    國    95    年    10    月    18    日
                              書記官  劉彩華


司法院資訊處製作；財團法人民間司法改革基金會備份。
